最高法院刑事判決                              八十八年度台上字第三一八九號
    上  訴  人  乙○○
                甲○○
右上訴人等因違反毒品危害防制條例等罪案件，不服台灣高等法院高雄分院中華民國
八十八年三月三十日第二審更審判決（八十八年度上更(二)字第二十九號，起訴案號：
台灣高雄地方法院檢察署八十六年度偵字第一○一六七、一○一七二、一○一七六號
），提起上訴，本院判決如左：
    主  文
上訴駁回。
    理  由
壹、上訴人乙○○部分：
查上訴期間為十日，自送達判決後起算，刑事訴訟法第三百四十九條前段定有明文。
本件上訴人乙○○因違反毒品危害防制條例等罪案件，經判決後，於民國八十八年四
月九日送達於上訴人收受，有送達證書附卷可按。其上訴期間截至同月十九日即已屆
滿，其期間之末日又非星期日、紀念日、或其他休息日，乃竟延至同月二十日始行提
起上訴，顯已逾期，其上訴自非合法，應予駁回。
貳、上訴人甲○○部分：
按刑事訴訟法第三百七十七條規定：上訴於第三審法院，非以判決違背法令為理由，
不得為之。是提起第三審上訴，應以原判決違背法令為理由，係屬法定要件。且必須
依據卷內資料為具體之指摘，並足據以辨認原判決已具備違背法令之形式，始屬相當
。本件原判決撤銷第一審關於甲○○部分之科刑判決，改判變更檢察官起訴法條，依
想像競合犯，從一重論處上訴人甲○○共同運輸毒品罪刑。已明所憑證據及認定理
由。並依據卷內證據資料指駁上訴人否認犯罪，辯稱：第一、二次是與陳坤芳南下高
雄找乙○○，不知有交易安非他命情事，每次新台幣（下同）一萬元是陳坤芳帶伊出
場之代價，並非運輸安非他命之酬勞，最後一次是代陳坤芳赴約，交付牛皮紙袋裝之
物品予乙○○，不知內有一百二十萬元，乙○○交伊裝有茶盒紙袋物品，不知內裝毒
品，欲返回桃園時遭逮捕，始知內有安非他命等毒品云云。係卸責之詞，不足採信。
且說明同案被告乙○○嗣後供稱：前兩次是甲○○與陳坤芳一起南下；及證人陳坤芳
於原審更審前囑託台灣台北地方法院訊問時供證：我向乙○○購買安非他命的事，甲
○○都不知情，因為大部分安非他命用茶葉罐裝起來，通常甲○○都在隔壁桌喝咖啡
。最後一次，將裝有錢的牛皮紙袋交付甲○○南下交予乙○○，但他不知道要購買安
非他命之事各等語。均係事後迴護之詞，自非可取，綦詳。原判決所為合法之事實認
定，俱有卷內證據資料足憑，從形式上觀察，並無違背法令之情形存在。上訴意旨置
原判決上開明確論斷於不顧，仍執其在原審所辯陳詞，否認犯罪，徒以自己之說詞，
泛指原判決有證據調查未盡及證據上理由矛盾之違法，就原審已詳加調查及判決理由
說明事項，重為單純之事實上爭執，殊非適法之第三審上訴理由。應認其上訴為違背
法律上之程式，予以駁回。
據上論結，應依刑事訴訟法第三百九十五條前段，判決如主文。
中      華      民      國    八十八    年      六      月     十七     日
                              最高法院刑事第三庭
                                  審判長法官  陳  錫  奎
                                        法官  洪  清  江
                                        法官  吳  昆  仁
                                        法官  李  伯  道
                                        法官  高  金  枝
      右正本證明與原本無異
                                              書  記  官
中      華      民      國    八十八    年      六      月    二十四    日
